臺灣臺北地方法院小額民事判決
111年度北小字第3640號
原      告  張湘玲  

被      告  簡文如  
上列當事人間請求損害賠償事件，經本院一一一年度審交附民字
第八十八號刑事附帶民事訴訟裁定移送前來，本院於民國一百一
十一年十月六日言詞辯論終結，判決如下︰
    主    文
被告應給付原告新臺幣參萬元，及自民國一百一十一年二月十五
日起至清償日止，按年息百分之五計算之利息。
訴訟費用由被告負擔。
本判決得假執行。
    事    實
甲、原告方面：
一、聲明：㈠如主文第一項所示；㈡願供擔保請准宣告假執行。
二、陳述略稱：
  ㈠緣被告簡文如於民國一百一十年三月十九日上午八時十分許
    某時，原應注意劃有禁止臨時停車標線之處所不得臨時停車
    ，竟疏未注意及此，貿然將車號00-0000號自用小客車臨時
    停放在臺北市○○區○○路○○○巷○○號前之劃有禁止停車紅線路
    段，迨於同日上午八時十分許，被告欲將上開自用小客車駛
    入道路，本應注意起駛前應注意應顯示方向燈，並注意前後
    左右有無障礙或車輛行人，並禮讓行進中之車輛優先通行，
    而依當時情形並無不能注意之情事，竟疏於注意，未顯示方
    向燈，亦未讓臺北市信義區松仁路二四○巷內行進中之車輛
    先行，即貿然向左斜切起駛進入道路，適有原告騎乘車號00
    0-0000號普通重型機車，沿臺北市信義區松仁路二四○巷由
    西往東駛近，因閃避不及，致與被告駕駛之上開自用小客車
    發生撞擊，原告因而受有右肩膀挫傷、右肘挫傷併擦傷、右
    腰挫傷、右膝挫傷併擦傷及右小腿挫傷等傷害。
　㈡嗣被告上開傷害行為業經臺灣臺北地方檢察署（下稱臺北地
    檢署）偵查終結，並以一一○年度偵字第三○一一二號起訴，
    復經本院一一一年度審交簡字第四十五號刑事簡易判決判決
    有罪確定在案。被告不法侵害原告身體上法益，使原告受有
    損害，故請求精神慰撫金新臺幣（下同）三萬元，爰依侵權
    行為法律關係提起本件訴訟。
　㈢對本院一一一年度審交簡字第四十五號刑事全卷及本件交通
    事故肇事資料均沒有意見。原告學歷國立臺中商專畢業，現
    在擔任會計，一個月收入三萬七千元，單親，剛買汐止的四
    十年舊公寓，要養二個小孩，一個大三，一個大四，有機車
    ，股票只有零股，存款幾乎算沒有，都打平而已。
三、證據：無。
乙、被告方面：被告未於言詞辯論期日到場，亦未提出書狀作何
    聲明或陳述。
丙、本院依職權調閱本院一一一年度審交簡字第四十五號刑事全
    卷，並調閱本件交通事故肇事相關資料及兩造財產所得資料
    。
    理    由
一、程序方面：
  ㈠按民事訴訟法第十五條第一項規定：「因侵權行為涉訟者，
    得由行為地之法院管轄。」。經查，本件被告過失傷害發生
    地位於臺北市信義區，屬本院轄區，故本院具有管轄權。
  ㈡本件被告經合法通知未於言詞辯論期日到場，核無民事訴訟 
    法第三百八十六條所列各款情形，應依職權由原告一造辯論
     而為判決。　
二、本件被告於上開時地駕駛不慎，撞及原告致原告因此車禍受
    有右肩膀挫傷、右肘挫傷併擦傷、右腰挫傷、右膝挫傷併擦
    傷及右小腿挫傷等傷害之事實，業經本院依職權調閱本院一
    一一年度審交簡字第四十五號全卷資料及本件交通事故肇事
    相關資料查明無訛，被告經合法通知未到場，亦未提出書狀
    作何聲明或陳述，堪認原告主張為真實。　
三、按因故意或過失，不法侵害他人之權利者，負損害賠償責任
    ，民法第一百八十四條第一項前段定有明文。次按人格權受
    侵害時，以法律有特別規定者為限，得請求損害賠償或慰撫
    金；不法侵害他人之身體或健康者，對於被害人因此喪失或
    減少勞動能力或增加生活上之需要時，應負損害賠償責任；
    不法侵害他人之身體、健康、名譽、自由、信用、隱私、貞
    操、或不法侵害其他人格法益而情節重大者，被害人雖非財
    產上之損害，亦得請求賠償相當之金額，民法第十八條、第
    一百九十三條第一項、第一百九十五條第一項前段定有明文
    。再按不法侵害他人之人格權，被害人受有非財產上損害，
    請求加害人賠償相當金額之慰撫金時，法院對於慰撫金之量
    定，應斟酌實際加害情形、所造成之影響、被害人痛苦之程
    度、兩造之身分地位經濟情形及其他各種狀況，以核定相當
    之數額（最高法院四十七年臺上字第一二二一號、五十一年
    台上字第二二三號裁判意旨參照）。
四、原告主張被告應賠償精神慰撫金三萬元，審酌兩造下列情狀
    應屬適當：
  ㈠原告陳稱學歷國立臺中商專畢業，現職為會計，一個月收入
    三萬七千元，單親，剛買汐止的四十年舊公寓，要養二個小
    孩，一個大三，一個大四，有機車，股票只有零股，幾乎沒
    有存款等情，經核與原告財產所得資料內容大致相符。原告
    因遭受本件車禍，受有右肩膀挫傷、右肘挫傷併擦傷、右腰
    挫傷、右膝挫傷併擦傷及右小腿挫傷等傷害（參臺北地檢署
    一一○年度偵字第三○一一二號卷第十七頁所附診斷證明書）
    ，精神確實受有相當痛苦。
  ㈡被告前於刑事庭陳稱沒有償還能力，按月償還一、二千元也
    沒辦法，學歷高中畢業、未婚，現於量販中心擔任店員，月
    收入約二萬六千元，債務有銀行信貸及房貸需要償還，沒有
    需要扶養的對象，薪水不足以維持被告的基本開銷云云（參
    本院一一○年度審交易字第七六五號第四十一頁、第四十三
    頁），然刑事案件確定後，卻有能力繳交易科罰金之四萬元
    ，且經調取被告財產所得資料內容顯示，被告於一百一十年
    所得給付總額達七十萬七千七百一十八元，且名下尚有房屋
    一筆、共有土地二筆，另有舊車二部，足見被告係無意和解
    ，並非無能力和解。
  ㈢審酌前揭被告加害情形及原告精神上痛苦之程度、兩造之身
    分、地位、經濟狀況及被告態度等一切情狀，原告主張精神
    慰撫金三萬元應屬適當。
五、從而，原告本於侵權行為法律關係，請求被告給付原告三萬
    元，及自起訴狀繕本送達翌日（即一百一十一年二月十五日
    ）起至清償日止，按年息百分之五計算之利息，其請求為有
    理由，應予准許。
六、本件係小額程序所為被告敗訴之判決，依民事訴訟法第四百
    三十六條之二十規定，應依職權宣告假執行。
七、據上論結，原告之訴為有理由，並依民事訴訟法第四百三十
    六條之二十三、第四百三十三條之三、第七十八條，判決如
    主文。
中　　華　　民　　國　　111 　年　　11　　月　　3 　　日
　　　　　　　　　　          臺北簡易庭   
　　　　　　　　　　          法      官  文衍正
以上正本係照原本作成。
如對本判決不服，須於判決送達後二十日內向本庭（臺北市○○○
路○段○○○○○巷○號）提出上訴狀。（須按他造當事人之人數附繕
本）。如委任律師提起上訴者，應一併繳納上訴審裁判費。
中　　華　　民　　國　　111 　年　　11　　月　　3 　　日
  　　　　　　　　　　　　　　書  記  官  高秋芬
附錄：
一、民事訴訟法第四百三十六條之二十四第二項：
    對於小額程序之第一審裁判上訴或抗告，非以其違背法令為
    理由，不得為之。
二、民事訴訟法第四百三十六條之二十五：
    上訴狀內應記載上訴理由，表明下列各款事項：
    (一)原判決所違背之法令及其具體內容。
    (二)依訴訟資料可認為原判決有違背法令之具體事實。